# 请各位指点房地产企业收益权融资

提问人：yyang5280 时间：2021-03-26 13:33:02
案例背景：A房地产开发企业将自己拥有的某项目可售物业的收益权转让给B单位，B单位与A公司的母公司受同一最终控制方控制；交易价格为双方认可的资产评估机构出具的评估报告认定的价格，交割日为B单位付清转让价款的当日。双方合同约定在该项目出售产生销售回款后，扣除事先约定的项目总成本后的销售回款返还给B单位，其中销售价格若高于约定价格的超额收益，双方按一比一分配受益。合同于 2019 年 12 月签订，预计 2022 年产生销售回款。请问这种情况下，A公司应该如何进行账务处理？目前A单位在账面上以交易价格计入“交易性金融资产”，是否妥当？

回答人：chenyiwei
A单位的处理不恰当。建议作为一项融资进行会计处理，收到的收益权转让款项作为负债（其他非流动资产），后续的超额收益分成款作为利息支出处理。